【裁判字號】    95,訴,738
【裁判日期】    951130
【裁判案由】    妨害自由
【裁判全文】
臺灣新竹地方法院刑事宣示判決筆錄      95年度訴字第738 號
公  訴  人  臺灣新竹地方法院檢察署檢察官
被      告  甲○○
                      35號4.
            乙○○
                      樓之3
共      同
選任辯護人  蘇明淵律師
            謝孟儒律師
被      告  丙○○
上列被告因妨害自由一案，經檢察官提起公訴（94年度偵字第53
93號、95年度偵字第5194號）後，聲請本院改依協商程序而為判
決，於中華民國95年11月30日下午4 時在本院刑事第七法庭宣示
判決，出席職員如下：
法官起立朗讀判決主文、犯罪事實要旨、處罰條文、附記事項，
及告以上訴限制、期間並提出上訴狀之法院，且諭知記載其內容
：
一、主  文：
    甲○○共同以其他非法方法剝奪人之行動自由，處有期徒刑
    陸月，如易科罰金，以銀元佰元即新臺幣玖佰元折算壹日
    。
    乙○○共同以其他非法方法剝奪人之行動自由，累犯，處有
    期徒刑陸月，如易科罰金，以銀元佰元即新臺幣玖佰元折
    算壹日。
    丙○○共同以其他非法方法剝奪人之行動自由，處有期徒刑
    陸月，如易科罰金，以銀元佰元即新臺幣玖佰元折算壹日
    。
二、犯罪事實要旨：
（一）乙○○前曾於民國86年8 月間，因偽造有價證券罪，經本
      院於86年11月19日，以86年度訴字第659 號刑事判決判處
      有期徒刑3 年6 月，嗣經臺灣高等法院於87年2 月25日，
      以86年度上訴字第6515號刑事判決撤銷原判決判處有期徒
      刑3 年2 月，嗣經最高法院於88年1 月21日，以88年度台
      上字第279 號判處有期徒刑3 年2 月確定；復於88年1 月
      間，因違反槍砲彈藥刀械管制條例（判處有期徒刑1 年6
      月）、妨害公務（判處有期徒刑5 月）等案件，經本院於
      88年3 月19日，以88年度訴字第52號刑事判決判處應執行
      有期徒刑1 年9 月，於同年4 月12日確定，上開2 罪並經
      定應執行刑為有期徒刑4 年10月確定，於88年3 月11日入
      監執行，並於91年5 月8 日因縮短刑期假釋出監（另執行
      罰金易服勞役及流氓感訓處分，於92年12月10日免予繼續
      執行感處分），並自92年12月11日起交付保護管束，嗣於
      94年3 月11日因保護管束期滿執行完畢。
（二）甲○○為聯合當舖員工，因不滿潘平正透過其向聯合當舖
      借貸不還，遂與乙○○、丙○○及真實、姓名年籍不詳之
      綽號號「阿賓」之成年男子（下稱「阿賓」），於94年4
      月1 日下午4 時許，電話聯繫潘平正至桃園縣中壢市○○
      路之麥當勞速食店商談解決債務，因潘平正無力償還債務
      ，其3 人與「阿賓」遂出於剝奪潘平正行動自由之犯意聯
      絡，要求潘平正坐上其駕駛之自用小客車後座，並由乙○○、甲○○分坐潘平正左右兩側，並取走潘平正之行動電
      話使其無法對外聯繫，而剝奪潘平正之行動自由，至隔日
      （即4 月2 日）凌晨潘平正離開聯合當舖止；復另以電話
      聯繫斯時正在前開麥當勞速食店前等候潘平正之女友謝宜
      蒨，坐上甲○○等人所駕駛來之自用小客車，於當日（即
      4 月1 日）晚上10時許，甲○○等4 人與潘平正及其女友
      謝宜蒨共同前往潘平正所開設之位於桃園縣八德市○○街
      113 號明揚音響店，將店內之16組音響搬走，以作為債務
      之抵押。甲○○為求擔保所借貸予潘平正之債務，遂以所
      搬走之音響只是作為擔保用，要求潘平正、謝宜蒨2 人須
      要共同簽發本票以為擔保，並口出「不簽就不讓你們回去
      」等脅迫語氣，於隔日（4 月2 日）凌晨某時，將潘平正
      、謝宜蒨2 人帶至新竹市○○路155 號聯合當鋪內，以上
      開脅迫方式，使潘平正及謝宜蒨在面額新臺幣（下同）17
      萬之本票分別簽名，而行無義務之事，潘平正、謝宜蒨於
      不得已之下，依其等之要求簽發本票後，始得離去，嗣經
      警循線查獲。
三、處罰條文：
    刑法第2 條第1 項前段、第28條、第302 第1 項，修正前刑
    法第41條第1 項前段、第47條，修正前罰金罰鍰提高標準條
    例第2 條，現行法規所定貨幣單位折算新臺幣條例第2 條。
四、附記事項：
    被告甲○○、乙○○、丙○○應於95年11月30日前分別捐款
    10萬元予財團法人喜憨兒社會福利基金會、財團法人創世社
    會福利基金會、財團法人台灣省天主教會新竹教區附設德蘭
    兒童中心等公益團體（被告甲○○、乙○○、丙○○均已於
    同月27日捐款予上開各公益團體，有郵政劃撥儲金存款收據
    各1 紙影本附於本院卷宗可查）。
五、協商判決除有刑事訴訟法第455 條之4 第1 項第1 款於本訊
    問程序終結前，被告撤銷協商合意或檢察官撤回協商聲請者
    ；第2 款被告協商之意思非出於自由意志者；第4 款被告所
    犯之罪非第455 條之2 第1 項所定得以協商判決者；第6 款
    被告有其他較重之裁判上一罪之犯罪事實者；第7 款法院認
    應諭知免刑或免訴、不受理者情形之一，及違反同條第2 項
    「法院應於協商合意範圍內為判決；法院為協商判決所科之
    刑，以宣告緩刑或2 年以下有期徒刑、拘役或罰金為限」之
    規定者外，檢察官與被告均不得上訴。
六、如有前項得上訴之情形，得自收受宣示判決筆錄送達之日起
    10日內，向本院提出上訴書狀，上訴於第二審法院。
中    華    民    國    95    年    11    月    30    日
                  刑事第四庭      書  記  官  鄧雪怡
                                  審判長法官  馮俊郎
以上正本證明與原本無異。
中    華    民    國    95    年    12    月    1     日
                                  書  記  官  鄧雪怡
附錄本案處罰實體法條全文：
刑法第302 條第1 項：
私行拘禁或以其他非法方法，剝奪人之行動自由者，處5年以下
有期徒刑、拘役或 3 百元以下罰金。


司法院資訊處製作；財團法人民間司法改革基金會備份。
